【裁判字號】    98,訴,333
【裁判日期】    980609
【裁判案由】    侵權行為損害賠償
【裁判全文】
臺灣臺南地方法院民事判決               98年度訴字第333號
原      告  丙○○
            丁○○
上二人共同
法定代理人  乙○○○
            甲○○○○○○
原      告  乙○○○
訴訟代理人  甲○○○○○○
被      告  戊○○
上列當事人間因過失傷害案件請求侵權行為損害賠償附帶民事訴
訟事件，經本院刑事庭裁定移送前來，本院於民國98年5月26日
言詞辯論終結，判決如下：
    主  文
被告應依序分別給付原告乙○○○新臺幣伍仟伍佰捌拾肆元，原
告丙○○新臺幣肆萬陸仟玖佰陸拾壹元、原告丁○○壹萬伍仟壹
佰玖拾伍元，及均自民國九十八年一月十四日起至清償日止，按
週年利率百分之五計算之利息。
原告其餘之訴均駁回。
訴訟費用由被告負擔百分之七；餘由原告負擔。
本判決原告勝訴部分得假執行。
原告其餘假執行之聲請均駁回。
    事  實  及  理  由
一、按訴狀送達後，原告不得將原訴變更或追加他訴，但擴張或
    減縮其他應受判決事項之聲明者，不在此限，民事訴訟法第
    255條第1項第3款定有明文。查本件原告起訴時原聲明請求
    被告應依序分別給付原告乙○○○新臺幣（下同）101,467
    元、丙○○544,382元、丁○○300,590元，及均自附帶民事
    起訴狀繕本送達被告翌日起至清償日止，按週年利率百分之
    5計算之利息，嗣於訴訟中變更聲明為被告應依序分別給付
    原告乙○○○101,167元、丙○○543,922元、丁○○300,39
    0元，及均自附帶民事起訴狀繕本送達翌日起至清償日止，
    按週年利率百分之5計算之利息，惟其依侵權行為損害賠償
    法律關係為請求基礎，並無變更，上開聲明變更，應屬減縮
    應受判決事項之聲明，揆之前揭規定，應予准許，合先敘明
    。
二、原告起訴主張：
（一）被告於民國（下同）96年12月13日下午5時5分許，騎乘車
      牌號碼BHJ-826號重型機車，沿臺南市○○區○○路由北
      往南方向行駛，行經海佃路4段247號往南20公尺處，理應
      注意車行狀況及兩車併行之間隔，並隨時採取必要安全措
      施之規定，且依當時情形並無不能注意之情事，竟疏未注
      意車前狀況，適有原告乙○○○騎乘車牌號碼UPJ-856號
      輕型機車，後載其女即原告丙○○（93年l月1日生）及原
      告丁○○（94年9月5日生）停靠於路旁，雙方因而發生擦
      撞，致原告張吳珮娟受有左上臂左踝挫傷，原告丙○○受
      有頭部外傷，原告丁○○受有頭部外傷等傷害。原告爰依
      民法第184條第1項、第193條第1項及第195條第1項之規定
      ，請求被告賠償原告三人之損害。
（二）原告張吳珮娟請求賠償之項目與金額：
    1.醫療費用1,167元：原告乙○○○自96年12月13日車禍事
      故發生以來，共支出之醫療費用1,167元。
    2.精神慰撫金100,000元：原告乙○○○因被告之侵權行為
      ，致左上臂左踝挫傷而需長期門診治療，其日常生活影響
      重大，故原告受到精神折磨，實非筆墨所能論述，亦非言
      語所能表達，爰請求100,000元之精神慰撫金。
    3.綜上，原告乙○○○合計請求101,167元。
（三）原告丙○○請求賠償之項目與金額：
    1.醫療費用9,442元：原告丙○○自96年12月13日車禍事故
      發生以來，共支出之醫療費用9,422元。
    2.增加生活上需要之費用部分：
      (1)看護費32,500元：原告丙○○因車禍事故受頭部外傷及
        右耳血腫需接受切門引流手術共住院3天及自家看護10
        天，期間須由他人輔助其日常生活行動，故請求看護費
        用共計32,500元。
      (2)交通費1,980元：原告丙○○因此次車禍致頭部外傷及
        右耳血腫，行動不便，非乘車前往奇美醫院接受診治療
        不可，期間支出車資共計l,980元。
    3.精神慰撫金500,000元：原告丙○○因被告之侵權行為，
      致頭部外傷及右耳血腫且經醫師診斷其發展遲緩，需長期
      門診治療其後遺症，其日後影響重大，故原告受到精神折
      磨，實非筆墨所能論述，亦非言語所能表達，爰請求500,
      000元之精神慰撫金。
    4.綜上，原告丙○○合計請求543,922元。
（四）原告丁○○請求賠償之項目及金額：
    1.醫療費用390元：原告丁○○自96年12月13日車禍事故發
      生以來，共支出之醫療費用共計390元。
    2.精神慰撫金300,000元：原告丁○○因被告之侵權行為，
      致頭部外傷而需長期門診治療觀察，如有後遺症其日常生
      活影響重大，故原告受到精神折磨，實非筆墨所能論述，
      亦非言語所能表達，爰請求300,000元之精神慰撫金。
    3.綜上，原告丁○○合計請求300,390元。
（五）並聲明：
    1.被告應依序分別給付原告乙○○○101,167元、原告丙○○543,922元、原告丁○○300,390元，暨均自訴狀繕本送
      達之翌日起至清償日止，按週年利率百分之5計算之利息
      。
    2.請准予宣告假執行。
三、被告則以：本次車禍事故之發生，本可避免，被告在騎乘機
    車時，有注意車前狀況，惟原告乙○○○騎乘機車違規搭載
    幼童2人即原告丙○○、丁○○在先，又於機車違規臨時停
    車於慢車道上後，再重新駛入慢車道時，未注意前後來車，
    及未禮讓直行車先行，致使被告所騎乘之機車與原告乙○○○所騎乘之機車發生碰撞，及原告三人因機車倒地而受傷，
    且原告丙○○、丁○○二人頭部受傷之原因，在於渠等二人
    未戴安全帽所致，因此系爭車禍事故之發生，始導因於原告
    乙○○○未遵守交通規則所致，被告並無過失等語，資為抗
    辯。並聲明：請求駁回原告之訴。
四、本院依民事訴訟法第271條之1規定準用第270條之1規定，整
    理並協議兩造簡化爭點結果，兩造不爭執事項及爭執要點如
    下：
（一）兩造不爭執事項：
    1.被告於96年12月13日下午5時5分許，騎乘車牌號碼BHJ-82
      6號重型機車，沿臺南市○○區○○路慢車道由北往南方
      向行駛，行經海佃路4段247號往南20公尺處，本應注意車
      前狀況，並隨時採取必要安全措施之規定，而當時天候晴
      、有暮光、柏油路面乾燥、無缺陷、無障礙物、視距復屬
      良好，並無不能注意之情事，竟疏未注意車前狀況，適有
      原告乙○○○騎乘車牌號碼UPJ-85 6 號輕型機車，搭載
      其女即原告丙○○及原告丁○○，亦疏未注意在顯有妨礙
      其他人、車通行處所不得停車，而仍於停車時將機車車頭
      斜向停放佔用部分慢車道在前，被告戊○○騎乘上開重型
      機車自後方駛來，見狀閃避不及，兩車因而發生擦撞（下
      稱系爭車禍事故），致原告乙○○○受有左上臂左踝挫傷
      ，原告丙○○受有頭部外傷，原告丁○○受有頭部外傷等
      傷害。被告因系爭車禍事故經本院以97年度交易字第458
      號過失傷害案件判決拘役55日，如易科罰金，以新台幣1,
      000元折算一日確定。
    2.原告張佩娟因系爭車禍事故受傷而支出醫療費用1,167元
      。
    3.原告丙○○因系爭車禍事故受傷而支出醫療費用9,442元
      、看護費32,500元、交通費1,980元。
    4.原告丁○○因系爭車禍事故所支出醫療費用390元。
    5.系爭車禍事故經送請臺灣省臺南區車輛行車事故鑑定委員
      會鑑定結果，認定被告戊○○駕駛普通重型機器腳踏車，
      未注意車前狀況，為肇事原因；原告乙○○○駕駛輕型機
      器腳踏車，準備起駛於車道停等妨礙交通，為肇事原因。
      （臺灣省臺南區車輛行車事故鑑定委員會97年8 月7日南
      鑑字第0975902283號函所附臺南區970537號案鑑定意見書
      ）
    6.原告丙○○係93年1月1日出生現就讀幼稚園中班、原告丁○○係94年9月5日出生。原告乙○○○為高中畢業，在建
      設公司擔任文書助理每月收入約22,000元。
    7.被告戊○○現為大學在學生，打工每月收入約5,000元。
（二）兩造爭執要點：
    1.原告乙○○○請求被告給付精神慰撫金100,000元，是否
      有理由？
    2.原告丙○○請求被告給付精神慰撫金500,000元，是否有
      理由？
    3.原告丁○○請求被告給付精神慰撫金300,000元，是否有
      理由？
五、本院得心證之理由：
（一）被告就系爭車禍事故之發生，是否有過失：
    1.原告主張被告於96年12月13日下午5時5分許，騎乘車牌號
      碼BHJ-82 6號重型機車，沿臺南市○○區○○路慢車道由
      北往南方向行駛，行經海佃路4段247號往南20公尺處，本
      應注意車前狀況，並隨時採取必要安全措施之規定，而當
      時天候晴、有暮光、柏油路面乾燥、無缺陷、無障礙物、
      視距復屬良好，並無不能注意之情事，竟疏未注意車前狀
      況，適有原告乙○○○騎乘車牌號碼UPJ-85 6號輕型機車
      ，搭載其女即原告丙○○及原告丁○○，亦疏未注意在顯
      有妨礙其他人、車通行處所不得停車，而仍於停車時將機
      車車頭斜向停放佔用部分慢車道在前，被告戊○○騎乘上
      開重型機車自後方駛來，閃避不及，兩車因而發生擦撞，
      致原告乙○○○受有左上臂左踝挫傷，原告丙○○受有頭
      部外傷，原告丁○○受有頭部外傷等傷害。被告因系爭車
      禍事故經本院以97年度交易字第458號過失傷害案件判決
      拘役55日，如易科罰金，以新台幣1, 000元折算一日確定
      等情，為被告所不爭執，並經本院依職權調取本院97 年
      度交易字第458號過失傷害刑事案件全案卷證核閱屬實，
      並有臺南市警察局第三分局道路交通事故現場圖、及道路
      交通事故調查報告表（一）（二）各1紙、道路交通事故
      現場蒐證照片17張、財團法人奇美醫院（下稱奇美醫院）
      診斷證明書3紙附於上開卷宗可憑。
    2.按汽車行駛時，駕駛人應注意車前狀況，並隨時採取必要
      之安全措施，道路交通安全規則第94條第3項定有明文；
      經查被告為通過機車駕駛執照考試之駕駛人，合格取得機
      車駕駛執照，自應知曉上開道路交通安全規定，並應予注
      意之；次查，系爭車禍事故發生當時天候晴、有暮光、柏
      油路面乾燥、無缺陷、無障物且視距良好，有上開道路交
      通事故調查報告表（一）及道路交通事故現場蒐證照片2
      張附於上開刑事卷宗可參；是以被告行經系爭車禍發生路
      段，就車前狀況本有注意義務，而當時應無不能注意之情
      形，仍未注意而致使系爭車禍事故發生，其有過失應堪認
      定，且被告肇事與原告之受傷結果間，復具有相當因果關
      係，亦足認定。原告主張被告應依侵權行為法律關係，對
      原告負損害賠償責任，自堪採信。
    3.被告另辯稱原告乙○○○將車輛違規停放於慢車道之上，
      致發生系爭車禍事故，亦有過失等語，經查：原告乙○○○於偵查中及刑事案件審理中皆陳稱：系爭車禍事故發生
      前，其騎乘上開輕型機車前方腳踏板處載原告丁○○，車
      後載原告丙○○，為了要扶坐在車後之原告丙○○，而暫
      停在系爭車禍事故發生地點，機車車頭停在路邊黃實線之
      左側，車尾則在黃實線之右側，車身跨越黃實線等語，核
      與被告於警詢之陳述相符，並有道路交通事故現場圖於上
      開刑事卷宗可資佐證，從而，堪認原告乙○○○確有於停
      車時，機車前車頭佔用部分慢車道之事實。按汽車停車時
      ，在顯有妨礙其他人、車通行處所，不得停車，道路交通
      安全規則第112條第1項第9款定有明文；原告乙○○○為
      通過機車駕駛執照考試之駕駛人，合法取法駕駛執照，自
      應知曉上開道路交通安全規定，並應予注意之，系爭車禍
      事故發生當時天候晴、有暮光、柏油路面乾燥、無缺陷、
      無障物且視距良好，已如前述，惟原告乙○○○既有注意
      義務，而當時應無不能注意之情形，而仍將其機車違規停
      放於慢車道，顯有妨礙其他車輛通行處所，是以，應堪認
      為原告乙○○○對於系爭車禍事故之發生，亦有過失。故
      被告辯稱原告乙○○○將車輛違規停放於慢車道之上，亦
      有過失等情，亦堪採信。
    4.綜上，原告乙○○○與被告對系爭車禍事故之發生均為肇
      事原因，均有過失，應認被告、原告乙○○○對本件事故
      之發生應各負百分之50之過失責任，始稱公允。
（二）原告請求被告賠償之項目及數額是否正當：
      按因故意或過失，不法侵害他人之權利者，負損害賠償
      責任；不法侵害他人之身體或健康者，對於被害人因此喪
      失或減少勞動能力或增加生活上之需要時，應負損害賠償
      責任；不法侵害他人之身體、健康、名譽、自由、信用、
      隱私、貞操或不法侵害其他人格法益而情節重大者，被害
      人雖非財產上之損害，亦得請求賠償相當之金額；民法第
      184條第1項、第193條第1項、第195條第1項分別定明文。
      本件被告對於原告應負侵權行為損害責任，已如前述，至
      原告得請求損害賠償之範圍，說明如下：
    1.原告乙○○○請求之項目及數額應否准許，分述如下：
      (1)醫療費用1,167元部分：
        原告乙○○○主張其自96年12月13日系爭車禍事故發生
        起，因治療因系爭車禍事故所受左上臂左踝挫傷等傷害
        ，支出醫療費用1,167元，並提出奇美醫院醫療費用收
        據6紙為證，且為被告所不爭執，堪信為真實，應予准
        許。
      (2)精神慰撫金100,000元部分：
        按慰撫金之賠償須以人格權遭遇侵害，使精神上受有痛
        苦為必要，其核給之標準固與財產上損害之計算不同，
        然非不可斟酌雙方身分資力與加害程度，及其他各種情
        形核定相當之數額（最高法院51年台上字第223號判例
        參照）。查本件原告乙○○○因系爭車禍事故受有左上
        臂左踝挫傷等傷害，精神上因而受有痛苦，原告乙○○○請求精神慰撫金，洵屬有據。本院審酌原告乙○○○
        為高中畢業、在鴻田建設有限公司擔任文書助理，月薪
        約22,000元，95年間有薪資所得360,000元，名下有福
        特六和車牌號碼2685-LY號汽車1輛；被告尚就讀大學，
        每月打工收入約5,000元，於95年間有薪資所得120,377
        元，名下並無不動產等情，業據本院依職權調閱兩造所
        得及財產資料，並有兩造稅務電子閘門財產所得調件明
        細表附卷可稽，本院依兩造之身分、教育程度、經濟能
        力、社會地位及原告所受之傷害程度等情，認原告乙○○○請求慰撫金於10,000元之範圍內尚無不當，逾此部
        分之請求，則無理由，應予駁回。
      (3)合計原告乙○○○得請求之數額為11,167元【計算方式
        ：1,167元（醫療費用）+10,000元（精神慰撫金）＝11
        ,167元】。
    2.原告丙○○請求之項目及數額應否准許，分述如下：
      (1)醫療費用9,442元部分：
        原告丙○○主張其自96年12月13日系爭車禍事故發生起
        ，因治療因系爭車禍所受左上臂左踝挫傷等傷害，支出
        醫療費用9,442元，並提出奇美醫院醫療費用收據13紙
        及國立成功大學醫學院附設醫院（下稱成大醫院）收據
        1紙為證，且為被告所不爭執，堪信為真實，應予准許
        。
      (2)增加生活上需要之費用34,480元部分：
        原告丙○○主張其因系爭車禍事故受有頭部外傷及右耳
        血腫等傷害，而須接受手術，共住院3天及自家看護10
        天，期間因需有他人輔助日常生活行動，支出看護費用
        計32,500元；又其因系爭車禍受傷，行動不便，需乘車
        前往奇美醫院接受治療，車資支出計1,980元，並提出
        看護收據及計程車收據各1紙為證，且為被告所不爭執
        ，堪信為真實，是原告丙○○主張其因系爭車禍增加生
        活上需要之費用34,480元（即看護費用32,500元及計程
        車車資1,980元，共計34,480元），即屬有據。
      (3)精神慰撫金500,000元部分：
        本件原告丙○○因系爭車禍事故受有頭部外傷及右耳
          水腫等傷害，並住院接受切門引流手術，堪予認定其
          精神受有痛苦，原告丙○○請求精神慰撫金，洵屬有
          據。至原告丙○○另主張因系爭車禍事故而致發展遲
          緩，其精神上亦受有損害云云，並提出成大醫院之診
          斷證明書1紙為證，惟查自原告丙○○診斷證明書觀
          之，僅能證明原告丙○○有發展遲緩症狀，尚無從證
          明其發展遲緩與系爭車禍事故間有相當因果關係，是
          原告丙○○據此主張其發展遲緩請求被告給付精神慰
          撫金，即屬無據。
        本院參酌原告丙○○因系爭車禍事故受有頭部外傷及
          右耳水腫等傷害，致其精神上受有痛苦，其現年5歲
          、就讀幼稚園、名下並無不動產、於95年間亦未有所
          得記錄，被告之財產狀況已如前述等情，業據本院依
          職權調閱兩造稅務電子閘門財產所得調件明細表附卷
          可稽。本院依兩造之身分、教育程度、經濟能力、社
          會地位及原告所受之傷害程度等情，認原告丙○○請
          求慰撫金於50,000元之範圍內尚無不當，逾此部分之
          請求，則無理由，應予駁回。
      (4)合計原告丙○○得請求之數額為93,922元【計算方式：
        9,442元（醫療費用）+32,500元（看護費用）+1,980元
        （交通費用）+50,000元（精神慰撫金）＝93,922元】
    3.原告丁○○請求之項目及數額應否准許，分述如下：
      (1)醫療費用390元部分：
        原告丁○○主張其自96年12月13日系爭車禍發生起，因
        治療因系爭車禍所受左上臂左踝挫傷等傷害，支出醫療
        費用390元，並提出奇美醫院醫療費用收據4紙為證，且
        為被告所不爭執，堪信為真實，應予准許。
      (2)精神慰撫金300,000元部分：
        爰審酌原告丁○○因系爭車禍受有頭部外傷，堪予認定
        其精神受有痛苦，原告丁○○請求精神慰撫金，洵屬有
        據。本院參酌原告丁○○目前4歲、尚未就學、就其就
        醫記錄觀之，原告丁○○受傷應非嚴重，又名下並無不
        動產、於95年間亦未有所得記錄，而被告之財產狀況已
        如前述等情，業據本院依職權調閱兩造稅務電子閘門財
        產所得調件明細表附卷可稽。本院依兩造之身分、教育
        程度、經濟能力、社會地位及原告所受之傷害程度等情
        ，認原告丁○○請求慰撫金於30,000元之範圍內尚無不
        當，逾此部分之請求，則無理由，應予駁回。
      (3)合計原告丁○○得請求之數額為30,390元【計算方式：
        390元（醫療費用）+30,000元（精神慰撫金）＝30,390
        元】
（三）本件有過失相抵原則之適用：
    1.按損害之發生或擴大，被害人與有過失者，法院得減輕賠
      償金額，或免除之；前2項之規定，於被害人之代理人或
      使用人與有過失者，準用之；民法第217條第1項、第3項
      定有明文。又按損害之發生或擴大，被害人與有過失者，
      法院得減輕賠償金額或免除之，民法第217條第1項定有明
      文。此項規定之目的在謀求加害人與被害人間之公平，倘
      受害人於事故之發生亦有過失時，由加害人負全部賠償責
      任，未免失諸過酷，是以賦與法院得減輕其賠償金額或免
      除之職權。此所謂被害人與有過失，只須其行為為損害之
      共同原因，且其過失行為並有助成損害之發生或擴大者，
      即屬相當，不問賠償義務人應負故意、過失或無過失責任
      ，均有該條項規定之適用 (最高法院94年度台上字第1855
      號判決參照)。又法目的在於平衡被害人與加害人之賠償
      責任，即於被害人本身，或其代理人或使用人對於損害之
      發生或擴大與有過失時，由法院斟酌情形，減輕或免除加
      害人之賠償金額，以免失諸過苛。因之不論加害人之行為
      係故意或過失，僅須被害人或其代理人或使用人就損害之
      發生或擴大，有應負責之事由，不問其係出於故意或過失
      ，基於衡平原則及誠實信用原則，即有該法條所定過失相
      抵原則之適用（最高法院93年度台上字第1899號判決參照
      ）。
    2.查原告乙○○○與被告對系爭車禍事故之發生均為肇事原
      因，均有過失，應認被告、原告乙○○○對本件事故之發
      生應各負百分之50之過失責任，已說明於前，是被告抗辯
      本件應有過失相抵原則之適用，應可採信。又原告丙○○
      與丁○○就系爭車禍事故之發生雖無過失，惟原告丙○○
      與丁○○搭乘原告乙○○○所騎乘之輕型機車，並藉此擴
      展其等活動範圍，應堪認為原告乙○○○為原告丙○○與
      丁○○之使用人，揆諸前說明，原告丙○○與丁○○亦應
      承擔原告乙○○○就系爭車禍事故之過失責任，並依此比
      例酌減被告之賠償責任，即就原告乙○○○、丙○○、丁○○所受之損害，酌減被告百分之50之賠償責任。至被告
      另抗辯原告丙○○、丁○○頭部受傷，係因渠等二人未戴
      安全帽云云，惟查本件系爭車禍事故之發生應由被告、原
      告乙○○○各負擔百分之50之過失責任，故原告丙○○、
      丁○○有無佩戴安全帽與系爭車禍事故之發生並無因果關
      係；又道路交通安全規則第88條第1項第5款固規定機器腳
      踏車附載人員或物品，駕駛人及附載坐人均應戴安全帽等
      語，惟此係指行駛中之機器腳踏車而言，本件系爭車禍事
      故發生時，原告乙○○○已將其附載原告丙○○、丁○○
      之機車停車，該機車已非行駛中之車輛，故附載之人應無
      佩戴安全帽之問題，被告辯稱原告丙○○、丁○○頭部受
      傷，係因渠等二人未戴安全帽所致，與有過失云云，自不
      可採信。
    3.準此，原告乙○○○所受損害金額為11,167元、原告丙○○所受損害金額為93,922元、原告丁○○所受損害金額為
      30,390元，惟就原告乙○○○、丙○○、丁○○所受之損
      害，酌減被告百分之50之賠償責任之結果，原告乙○○○
      得請求被告賠償之損害金額為5,584元【計算式：11,167
      ×50%＝5,584元（未滿1元部分四捨五入）】、原告丙○○得請求被告賠償之損害金額為46,961元【計算式：93,
      922×50%＝46,961元】、原告丁○○得請求被告賠償之損
      害金額為15,195元【計算式：30,390×50%＝15,195元】
      。
（四）末按給付無確定期限者，債務人於債權人得請求給付時，
      經其催告而未為給付，自受催告時起，負遲延責任；其經
      債權人起訴而送達訴狀，或依督促程序送達支付命令，或
      為其他相類之行為者，與催告有同一之效力；遲延之債務
      ，以支付金錢為標的者，債權人得請求依法定利率計算之
      遲延利息；應付利息之債務，其利率未經約定，亦無法律
      可據者，週年利率為百分之5；民法第229條第2項、第233
      條第1項前段及第203條定有明文。經查，本件損害賠償之
      債並無確定給付期限，是以起訴狀繕送本之送達代替催告
      者，債務人雖於受催告之日起即負遲延責任，惟法定遲延
      利息之給付期間，既係以「日」定期間，參諸民法第120
      條第2項規定，其始日（即催告日）自不算入，是債務人
      所負遲延利息給付義務之起算日，自應自起訴狀繕本送達
      之翌日起算。原告請求自起訴狀繕本送達之翌日，即98
      年1月14日起，依法定利率計算之遲延利息，自為法之所
      許。
六、綜上，原告本於侵權行為之法律關係，請求被告應依序分別
    給付原告乙○○○5,584元、原告丙○○46,491元、原告丁○○15,195元，及均自起訴狀繕本送達被告之翌日即98年1
    月14日起至清償日止，按週年利率百分之5計算之利息，為
    有理由，應予准許。至原告逾前開範圍所為請求，為無理由
    ，應予駁回。
七、本判決所命被告給付之金額未逾500,000元，依民事訴訟法
    第389條第1項第5款規定，就原告勝訴部份，應依職權宣告
    假執行。至於原告敗訴部分，其假執行之聲請，因其訴被駁
    回而失其依據，應併予駁回。
八、據上論結，本件原告之訴為一部有理由、一部無理由，依民
    事訴訟法第79條、第85條第1項前段、第389條第1項第5款，
    判決如主文。
中    華    民    國    98    年    6     月    9     日
                  民事第二庭    法  官  翁金緞
以上正本證明與原本無異。
如不服本判決，應於送達後廿日內，向本院提出上訴狀並表明上
訴理由，如於本判決宣示後送達前提起上訴者，應於判決送達後
廿日內補提上訴理由書（須附繕本）。
中    華    民    國    98    年    6     月    9     日
                                書記官  彭建山


司法院資訊處製作；財團法人民間司法改革基金會備份。
